臺灣士林地方法院刑事判決
111年度訴字第186號
公  訴  人  臺灣士林地方檢察署檢察官
被      告  陳世傑



義務辯護人  盧駿毅律師    
上列被告因殺人未遂案件，經檢察官提起公訴（111年度偵字第6
459號），本院判決如下：
    主  文
陳世傑犯殺人未遂罪，處有期徒刑陸年陸月。扣案之彈簧刀壹把
沒收。
    事  實
一、陳世傑與闕宜永素不相識，於民國111年3月9日晚上7時50分
    許，騎乘車牌號碼000-0000號普通重型機車，於新北市淡水
    區民權路187巷口停等紅燈時，見闕宜永騎乘車牌號碼000-0
    000號普通重型機車停等於其右側，陳世傑明知人體胸腔內
    有心臟、肺臟等重要器官，頸部則有頸動脈之重要血管，係
    極為脆弱之要害部位，倘持利刃對上開部位揮砍，將危及人
    之性命而足生死亡結果，竟仍基於殺人之犯意，先以腳踹倒
    闕宜永騎乘之上開機車後，隨即出手毆打闕宜永之頭部，復
    持隨身攜帶之彈簧刀，並揚言「給你死」等語，旋持刀朝闕
    宜永胸口、臉、脖子等處用力揮刺數次，闕宜永見狀出手阻
    擋並抓住陳世傑手持之上開彈簧刀奮力抵抗，致闕宜永因而
    受有胸部穿刺傷併肺部破裂及大量血胸、右手大拇指撕裂傷
    （3＊1.5＊0.4公分、1.5＊1公分）合併伸姆長肌肌腱斷裂、右
    上臂撕裂傷（3＊0.5＊0.5公分）合併肱二頭肌及三角肌部分
    斷裂、橫膈膜穿刺傷、右手肘穿刺傷（1.5＊0.7＊1公分）、
    左側臉部撕裂傷（1.5＊0.5＊0.3公分、1.5＊0.2＊0.2公分）等
    傷害，經員警到場後，當場逮捕陳世傑，並扣得其所有之上
    開彈簧刀1 把。另將闕宜永送往淡水馬偕紀念醫院緊急救治
    ，入院時因左側血胸、穿刺傷、肺撕裂傷、右手撕裂傷併大
    量出血，經緊急手術後，始未發生死亡之結果。 
二、案經闕宜永訴由新北市政府警察局淡水分局報告臺灣士林地
    方檢察署檢察官偵查起訴。 
    理  由
壹、程序部分：
    本判決下述被告陳世傑以外之人於審判外之陳述，檢察官、
    被告、辯護人於本院審理時均同意具有證據能力，且迄辯論
    終結前亦無聲明異議，本院審酌各該證據資料作成時之情況
    ，尚無違法不當及證明力明顯過低之瑕疵，而認為以之作為
    證據應屬適當，依刑事訴訟法第159條之5規定，均有證據能
    力。至其餘認定本案犯罪事實之非供述證據，則查無違反法
    定程序取得之情，依刑事訴訟法第158條之4規定反面解釋，
    亦具有證據能力。
貳、實體部分：
一、上揭犯罪事實，業據被告陳世傑於警詢、偵查及本院審理時
    均坦承不諱（見111年度偵字第6459號卷【下稱偵卷】第19
    至21、25、26、101至107頁、本院111年度聲羈字第38號卷
    【下稱聲羈卷】第33至39頁、本院111年度訴字第186號卷【
    下稱本院卷】第25至29、55至60、81至85、111至120頁）
　　，核與證人即告訴人闕宜永於警詢及偵查中、目擊證人鄭淑
    誼、告訴代理人梁麗華於警詢證述之情節相符（見偵卷第27
    3至277、153至159頁、本院卷第83、85、86頁、偵卷第29至
    31、27、28、119至121頁)，並有本案現場位置圖、刑案現
    場、監視器及密錄器翻拍照片27張、彈簧刀照片2張、淡水
    馬偕紀念醫院手術、麻醉同意書、醫療費用收據、急診病歷
    、護理記錄、淡水馬偕紀念醫院乙種診斷證明書、馬偕紀念
    醫院出院病歷摘要、新北市政府警察局淡水分局搜索扣押筆
    錄暨扣押物品目錄表在卷可稽（見偵卷第71、77至92、35、
    73、75、109至113、163至268、37至45頁)，復有彈簧刀1 
    把扣案可佐，足認被告上開任意性自白與事實相符，堪以採
    信。 
二、按人之胸部包覆氣管、心臟、肺臟等人體重要維生器官，屬
    生命賴以維繫之重要身體部位，不堪外力重擊，而頸部內有
    頸動脈，屬身體之重要部位，如持鋒利之刀，朝胸部及頸部
    等致命部位揮擊將造成他人死亡，為被告所明知；然被告仍
    持上開彈簧刀揮砍告訴人，又於告訴人抓住被告手持之上開
    彈簧刀奮力抵抗時，仍持續攻擊告訴人，造成告訴人受有胸
    部穿刺傷併肺部破裂及大量血胸、右手大拇指撕裂傷（3＊1.
    5＊0.4公分、1.5＊1公分）合併伸姆長肌肌腱斷裂、右上臂撕
    裂傷（3＊0.5＊0.5公分）合併肱二頭肌及三角肌部分斷裂、
    橫膈膜穿刺傷、右手肘穿刺傷（1.5＊0.7＊1公分）、左側臉
    部撕裂傷（1.5＊0.5＊0.3公分、1.5＊0.2＊0.2公分）等傷害，
    可見被告持上開彈簧刀朝告訴人之胸部、頸部等部位揮砍、
    揮擊時之力道甚猛，足認被告當時確有致告訴人於死之殺人
    犯意。
三、綜上所述，本案事證明確，被告上開犯行堪以認定，應予依
　　法論科。　
四、論罪科刑： 
  ㈠核被告所為，係犯刑法第271條第2項、第1項之殺人未遂罪。
    被告主觀上基於殺人之犯意，持上開彈簧刀揮砍告訴人胸部
    、頸部等處之數舉動，係於密切接近之時間及同地所為，侵
    害同一法益，各行為之獨立性極為薄弱，應視為數個舉動之
    接續施行，為接續犯，應僅論以一罪。
　㈡被告已著手於殺人行為之實行，惟幸未生告訴人死亡之結果
    ，為未遂犯，爰依刑法第25條第2 項規定，按既遂犯之刑度
    減輕其刑。 
　㈢至被告於案發前雖有施用安非他命類毒品之情形，有新北市
    政府警察局查獲毒品案件尿液檢體監管紀錄表、臺灣檢驗科
    技股份有限公司111年3月25日濫用藥物檢驗報告附卷可參（
    見本院卷第73、74頁），然查，被告於本院羈押訊問、審理
    時供稱：當時我走下我的機車，告訴人是坐在他的機車上，
    我走到告訴人的機車旁邊站著持刀朝坐在機車上的告訴人的
    肚子、胸口刺。當時我就是有殺意，我拿刀就是亂刺。我知
    道自己行兇當時是拿刀砍人，也知道拿刀砍人會導致人受傷
    流血，並可能導致死亡等語（見聲羈卷第35至37頁、本院卷
    第117、118頁），足徵被告行為時思慮清晰、意識正常。再
    觀諸被告於警詢、偵查陳述，均意識清楚，針對員警或檢察
    官訊（詢）問之問題，亦能逐一具體回答且應答切題，究其
    言談間核無重大乖離現實或答非所問之處，關於所為犯行動
    機、細節復能明確記憶、清晰回想及詳細描述說明事，顯見
    被告為上開犯行時，仍具有相當認知、判斷、辨識、支配及
    控制能力，亦明確知悉其行為具有不法性，且係基於自主意
    識為上開犯行，縱被告於犯案前有施用安非他命，亦不影響
    其辨識行為違法或欠缺依其辨識而行為之能力，抑或顯著減
    低之情形，附此敘明。
　㈣爰審酌被告與告訴人素不相識，竟恣意持上開彈簧刀在車來
    人往之市區道路上隨機攻擊告訴人，朝告訴人胸部、頸部揮
    砍數刀，手段兇殘，造成告訴人生命法益發生重大危險，迄
    今仍須持續復健治療，使告訴人受有身心鉅大之痛苦，顯見
    被告漠視法治，輕忽他人生命之態度，且造成公眾恐慌，嚴
    重危害公共秩序與社會安寧，被告之惡行自屬非輕，且迄今
    仍未賠償告訴人所受損害或取得告訴人之諒解，其所為自應
    受有相當程度之刑事非難，惟念及被告犯後始終坦承犯行，
    態度尚佳，兼衡被告之素行、犯罪之動機、目的、手段、所
    持利器種類、告訴人所受傷害部位及傷勢程度，暨其自陳國
    中肄業之教育智識程度、入所羈押前曾從事保全、工地工人
    之工作、月薪約新臺幣3萬6千元、未婚、與父母親、嬸嬸同
    住之家庭生活經濟狀況（見本院卷第120頁）等一切情狀，
    量處如主文所示之刑，以資警惕。
五、按供犯罪所用、犯罪預備之物或犯罪所生之物，屬於犯罪行
    為人者，得沒收之，但有特別規定者，依其規定，刑法第38
    第2 項定有明文。查扣案之彈簧刀1把，為被告所有供其犯
    本案所用之物，業據被告於本院審理時陳明在卷（見本院卷
    第57、115頁），爰依刑法第38條第2項前段之規定宣告沒收
    。 
據上論斷，應依刑事訴訟法第299 條第1 項前段，刑法第271 條
第2 項、第1 項、第25條第2 項、第38條第2 項前段，判決如主
文。 
本案經檢察官胡原碩提起公訴，檢察官謝榮林到庭執行職務。
中　　華　　民　　國　　111 　年　　7 　　月　 13　　日
                  刑事第四庭審判長法  官 楊秀枝
                                  法  官 彭凱璐
                                  法  官 錢衍蓁
以上正本證明與原本無異。
因疫情而遲誤不變期間，得向法院聲請回復原狀。
如不服本判決，應於判決送達後20日內向本院提出上訴書狀，並
應敘述具體理由；其未敘述上訴理由者，應於上訴期間屆滿後20
日內向本院補提理由書（均須按他造當事人之人數附繕本），「
切勿逕送上級法院」。
                                  書記官 周佳誼
中　　華　　民　　國　　111 　年　　7 　　月　　13　　日
附錄本案論罪科刑法條：
中華民國刑法第271條
殺人者，處死刑、無期徒刑或10年以上有期徒刑。
前項之未遂犯罰之。
預備犯第1項之罪者，處2年以下有期徒刑。